nl: Vorm bout: Anker; Slot; Lift; Flens; Zeskant; J-bout; Lag; Machine; Ploeg; Dak; Sluit; Schouder; Socket; Kachel; Structurele; Spanningscontrole; Schakelaar; U-bout; Andere
pl: Forma śruby: Kotwica; Przewóz; Winda; Kołnierz; Klątwa; Śruba J; Opóźnienie; Maszyna; Pług; Pokrycia dachowe; Jarzmo; Bark; Gniazdo; Kuchenka; Strukturalny; Kontrola napięcia; Przełącz; Śruba U; Inne
sl-SI: Oblika vijaka z matico: Sidrni; Sponski lesni; Sponski; S prirobnico; Šestoglati; J-sornik; Šestoglati lesni; Strojni; Plužni; Mavčni; Okov; Ramenski; Imbus; Sponski za kovino; Strukturni; Za nadzor napetosti; Preklopni; U-sornik; Drugo
el: Τύπος βέλους: Αγκύρωσης; Κασονόβιδα; Ανύψωσης; Φλάντζα; Μπουλόνι; Μπουλόνι σε σχήμα J; Ξυλόβιδα; Βιδώματος; Άροτρο; Σκεπής; Αγκύλι; Για τον ώμο; Ακέφαλος κοχλίας; Σόμπας; Δομικό; Ελέγχου έντασης; Μπαρέτα; Μπουλόνι σε σχήμα U; Άλλο
sv: Bultform: Ankare; Vagn; Hiss; Fläns; Hex; J-bult; Lag; Maskin; Plog; Takläggning; Schackel; Skuldra; Uttag; Spis; Strukturell; Spänningskontroll; Växla; U-bult; Övrigt
zh-TW: 螺栓形式: 錨; 馬車; 電梯; 法蘭; 六角; J 型螺栓; 方頭; 機器; 犁; 屋面料; 卸扣; 肩膀; 插槽; 埋頭螺栓; 結構; 張力控制; 切換; U 型螺栓; 其他
lt-LT: Varžto forma: Inkarinis; Veržimo; Plokščia galvute; Tvirtinimo; Šešiabriaunis; Kabliuko formos; Medsraigtis; Mašina; Kūgine galvute; Plačia galvute, su poveržle; Jungė; Trumpu sriegiu; Plokščiojo lizdo; T formos galvute; Struktūrinis; Įtempimo kontrolė; Ankerinis; U formos varžtas; Kita
ja: ボルトの形状: アンカー; キャリッジ; エレベーター; フランジ; 六角; Jボルト; ラグ; マシン; プラウ; ルーフ; シャックル; 肩; ソケット; ストーブ; 構造用; 張力制御; トグル; Uボルト; その他
pt-PT: Forma de parafuso: Âncora; Carruagem; Elevador; Flange; Hexagonal; Parafuso em J; Alta resistência; Máquina; Arado; Cobertura de telhado; Manilha; Ombro; Tomada; Fogão; Estrutural; Controlo de tensão; De purga; Parafuso em U; Outro
de: Form der Schraube: Anker; Schloss; Flachrundkopf; Flansch; Sechskant; J-Hakenschraube; Holz; Maschine; Pflug; Dach; Schäkel; Schulter; Sockel; Ofen; Gebäude; Zugkontrolle; Knebelknopf; U-Hakenschraube; Sonstiges
vi: Dạng chốt cửa: Neo; Trục; Máy nâng; Mặt bích; Lục giác; Bu-lông chữ J; Nắp; Máy móc; Cày; Tấm lợp; Cái cùm; Vai; Ổ cắm; Lò sưởi; Kết cấu; Kiểm soát căng thẳng; Then; Bu-lông chữ U; Khác
en: Bolt form: Anchor; Carriage; Elevator; Flange; Hex; J-bolt; Lag; Machine; Plow; Roofing; Shackle; Shoulder; Socket; Stove; Structural; Tension control; Toggle; U-bolt; Other
sk-SK: Tvar skrutky: Kotva; Preprava; Výťah; Príruba; Prírubový inbusový; J-skrutka; Šesťhranná; Strojový; Pluhový; Strešná krytina; Vidlicová skrutka; Ramenný; Šesťhranná nástrčná skrutka; Skrutka s drážkou; Šesťhranná stavebná; Kontrola napätia; OT zapínanie; U-skrutka; Iné
bg-BG: Форма на болт: Котва; Карета; Асансьор; Фланец; Шестостен; J-образен болт; С квадрадна глава; Машина; Плуг; Покриви; Окови; Рамо; Гнездо; Печка; Структурен; Контрол на напрежението; Превключване; U-образен болт; Други
pt-BR: Formato do parafuso: Âncora; Vagão; Elevador; Reverberação; Hexadecimal; Parafuso J; Defasagem; Máquina; Arado; Cobertura; Engate; Ombro; Soquete; Forno; Estrutural; Controle de tensão; Alternada; Parafuso em U; Outro
da: Boltform: Anker; Vogn; Elevator; Flange; Hex; J-bolt; Lag; Maskine; Plov; Taglægning; Kæde; Skulder; Socket; Komfur; Strukturel; Spændingskontrol; Skift; U-bolt; Andet
fi: Pultin ulkomuoto: Ankkuri; Kärryt; Hissi; Laippa; Kuusikulmio; J-pultti; Peitekerros; Kone; Aura; Katto; Lukkolenkki; Olkapää; Socket; Liesi; Rakenteellinen; Jännityksensäätö; Vipu; U-pultti; Muu
nb: Boltform: Anker; Vogn; Heis; Flens; Sekskant; J-bolt; Lag; Maskin; Plog; Taktekking; Sjakkel; Skulder; Sokkel; Komfyr; Strukturell; Spenningskontroll; Veksle; U-bolt; Annet
th: รูปแบบสลัก: สมอ; รถม้า; ลิฟต์; หน้าแปลน; หกเหลี่ยม; เจโบลท์; (สกรูไม้) หัวหกเหลี่ยม; เครื่องจักร; แบบคราด; การมุงหลังคา; สเก็น; ไหล่; Socket; เตา; โครงสร้าง; เครื่องควบคุมความตึง; แบบสลับ; ยูโบลท์; อื่นๆ
tr: Cıvata formu: Çapa; Taşıma; Asansör; Flanş; Altıgen; J cıvata; Ağaç cıvatası; Makine; Saban; Çatı Malzemeleri; Köstek; Omuz; Socket; Kalın dişli; Yapısal; Gerilme kontrolü; Değiştir; U cıvata; Diğer
zh-CN: 螺栓形式: 锚固件; 运输架; 电梯; 法兰; 六边形; J 形螺栓; 拉条; 机械; 犁; 屋顶材料; 链锁; 肩膀; 插槽; 炉具; 结构; 张力控制; 套索扣; U 型螺栓; 其他
ko: 볼트 형태: 앵커; 캐리지; 엘리베이터; 플랜지; 육각; J; 래그; 머신; 쟁기; 루핑; 샤클; 어깨; 소켓; 스토브; 구조용; 장력 조절; 토글; U; 기타
es: Forma del perno: Ancla; Carruaje; Elevador; Brida; Hexagonal; Perno en J; Retraso; Máquina; Arado; Techo; Grillete; Hombro; Enchufe; Estufa; Estructural; Control de tensión; Palanca; Perno en U; Otros
ru: Форма болта: Анкер; C кареткой; Норийный; Фланецевый; Шестигранный; J-образный болт; Болт с защелкой; Машинный; Лемешный; Для кровли; Скоба; С заплечиком; С гнездом; С полукруглой головкой со шлицем; Структурный; С регулировкой затяжки; Откидной; U-образный болт; Другой
hu: Csavar formája: Horgony; Kocsi; Felvonó; Peremes; Hatlapfejű; J-csavar; Négyszögletes fejű; Gép; Eke; Tetőcsavar; Kengyel; Vállas; Aljzat; Kályha; Szerkezeti; Feszítő; Lengő; U-csavar; Egyéb
hr-HR: Oblik vijka: Sidreni; S čašom; Za regulaciju; S prirubnicom; Heksagonalni; J-vijak; Za drvo; Strojni; Plužni; Krovni; Karika; Dosjedni; Utični; Strojni; Konstrukcijski; Za kontrolu napetosti; Preklopni; U-vijak; Ostalo
cs: Forma šroubu: Kotva; Vozík; Výtah; Příruba; Šestihran; J-šroub; S tělem; Strojní; Smýkadlo; Střechy; Třmenový; Rameno; Patice; Vratový; Strukturální; Kontrola napětí; Přepínací; U-šroub; Jiné
ro-RO: Formă șurub: Ancorare; Cu cap torbant; Elevator; Flanșă; Hexagonal; De tip J; Bulon de ancorare; Utilaj; Plug; Acoperiș; Bolț cu cercel; Șurub cu partea nefiletată mai mare decât porțiunea filetată; Șurub cu locaș hexagonal; Tirfon; Structural; Controlul tensiunii; Ancoră; Bridă; Altele
fr: Forme de boulon: Ancre; Chariot; Ascenseur; Bride; Hexagonal; Boulon en J; Fixation; Machine; Charrue; Toiture; Manille; Épaule; Prise; Poêle; Structurel; Contrôle de tension; Bascule; Boulon en U; Autre
it: Forma del bullone: Ad ancora; A testa tonda; Per elevatore; Flangiato; Esagonale; A forma di J; A testa quadra; A vite; Aratro; Testa a croce; Ad anello; Spalla; Presa; A taglio; Strutturale; Controllo della tensione; A levetta; Bullone a forma di U; Altro